臺灣高等法院臺中分院刑事判決　　　　　　　　　　九十一年度上訴字第一九五號
　　上　訴　人
　　即　被　告　甲○○
右上訴人即被告因違反槍砲彈藥刀械管制條例案件，不服臺灣苗栗地方法院九十年度
訴字第二六三號，中華民國九十年十一月二十七日第一審判決（起訴案號：臺灣苗栗
地方法院檢察署九十年度偵字第六七三號），提起上訴，本院判決如左：
      主  文
上訴駁回。
      事  實
一、甲○○明知未經主管之警察機關許可，不得寄藏具有殺傷力之槍枝。竟於民國九
    十年一月初某日，在其位於苗栗縣頭屋鄉○○村○○鄰○○路二○八號之住處內
    ，收受丙○○（起訴書誤載為綽號「阿賢」之男子；丙○○所涉持有槍枝犯行，
    另由檢察官偵辦）交付具有殺傷力之仿ＢＥＲＥＴＴＡ廠半自動手槍製造後，改
    造之玩具手槍一支（槍枝管制編號：0000000000）及不具殺傷力之子
    彈四顆後，予以寄藏。嗣於同年一月二十一日十六時三十分許，經警據報持搜索
    票在上址查獲，並當場起出上開具有具殺傷力之改造玩具手槍一支及不具殺傷力
    之子彈四顆（經送鑑定，試射一顆，無法擊發）。
二、案經苗栗縣警察局移送臺灣苗栗地方法院檢察署檢察官偵查起訴。
      理  由
一、右揭犯罪事實，業據上訴人即被告甲○○於原審審理中坦承不諱，其明確供稱：
    「丙○○他放在我家時，只說寄放十幾天」，「他有說將來要把槍枝及子彈拿走
    」，「我當時說好，你要趕快來拿」，「當時知道丙○○寄放的是槍枝及子彈」
    ，「（問：為何在偵查中說是阿賢寄放的﹖）當時我被警察捉時，我不知道是丙
    ○○帶警察來捉我的，他在警察來的前十分鐘有來我家，他叫我把槍拿出來給他
    看，後來他出去時，警察就來了，我才知道是他叫警察來捉我的，本來我不想牽
    連他，才說是阿賢寄放的，事後他有到我家來，叫我開庭時說槍是他寄放的，返
    正他已被通緝了」等語。其事後於本院雖改稱：「槍彈是我朋友乙○○放在我家
    的，當時我並不知道，乙○○事後有打電話告訴我說槍不能擊發，要我承認沒有
    關係，因為我對槍枝不了解所以才會坦承犯行，：：：槍彈被找到時，我才知道
    家中有槍彈，乙○○打電話要我承認」云云；然經本院傳訊證人乙○○，明確結
稱並未曾攜帶槍枝寄放被告處，更未曾以電話要被告承認寄藏槍彈犯行，足見被
    告於本院所辯，無非卸責之詞，不足採信。此外，復有前開查獲之改造玩具手槍
    一支及不具殺傷力之子彈四顆扣案可資佐證，而該把手槍及子彈四顆經送內政部
    警政署刑事警察局鑑定結果認：(一)、送鑑改造手槍壹枝（獲案槍枝管制編號00
    00000000），係以仿ＢＥＲＥＴＴＡ廠半自動手槍製造之塑膠玩具槍，
    槍管內加裝金屬襯管改造而成，惟彈室部分仍為塑膠材質，以打擊底火（藥）引
    爆子彈內火藥為發射動力，經實際裝適用子彈（以玩具槍用金屬彈殼加裝底火、
    玩具槍用底火貳片替代火藥，及直徑約六ｍｍ、重量０、八八克之鋼珠組合而成
    ）試射，測得其發射速度每秒一八五公尺，計算其動能為一五、０六焦耳，單位
    面積動能為每平方公分五三、二六焦耳，顯然足以穿入人體皮肉層，而具有殺傷
    力。(二)、送鑑改造子彈四顆，均係由玩具子彈改造而成（具直徑約５ｍｍ之金屬
    彈頭），採樣一顆試射，無法擊發，認不具殺傷力等語，有內政部警政署刑事警
    察局九十年二月六日刑鑑字第一一七一六號鑑驗通知書一紙，及九十一年三月十
    二日刑鑑字第０九一００三八四四二號函附卷可稽。本件事證明確，被告犯行堪
    予認定。
二、核被告所為，係犯槍砲彈藥刀械管制條例第十一條第四項未經許可寄藏可發射子
    彈具有殺傷力之改造玩具手槍罪。原審法院因認被告罪證明確，適用槍砲彈藥刀
    械管制條例第十一條第四項，刑法第十一條前段、第四十二條第二項、第三十八
    條第一項第一款、罰金罰鍰提高標準條例第二條，現行法規所定貨幣單位折算新
    台幣條例第二條之規定，審酌被告前無犯罪前科，有臺灣高等法院檢察署刑案紀
    錄簡覆表一紙在卷可稽，亦未曾持上開槍枝犯罪，及犯後曾坦承犯行態度良好等
    一切情狀，從輕量處有期徒刑一年二月，併科罰金新臺幣四萬元，並諭知罰金易
    服勞役之折算標準。又以被告犯罪後，原槍砲彈藥刀械管制條例第十九條第一項
    規定：「犯第十一條之罪，經判處有期徒刑者，應於刑之執行完畢或赦免後，令
    入勞動場所，強制工作，其期間為三年。」，業經修正刪除，並於九十年十一月
    十四日經總統公布，於同年十一月十六日生效，爰不予宣告強制工作。並以扣案
    具有殺傷力之改造玩具手槍一支（槍枝管制編號：0000000000）為違
    禁物，應依刑法第三十八條第一項第一款之規定予以宣告沒收；至其餘扣案未具
    殺傷力之子彈四顆，既非違禁物，又非供被告犯罪所用或供犯罪預備之物，核與
    沒收規定之要件不合，而不為沒收之諭知。其認事用法，並無不當，量刑亦堪稱
    適當，應予維持。被告上訴意旨否認犯行，仍執陳詞，指摘原判決不當，並無理
    由，應予駁回。
三、公訴意旨另以：被告於九十年一月初某日，在其位於苗栗縣頭屋鄉○○村○○鄰
    ○○路二０八號之住處內，收受丙○○交付具有殺傷力之仿ＢＥＲＥＴＴＡ廠半
    自動手槍製造之玩具手槍一支（槍枝管制編號：0000000000）後予以
    寄藏，並持有之，因認被告另涉有槍砲彈藥刀械管制條例第十一條第四項未經許
    可持有可發射子彈具有殺傷力之玩具手槍罪嫌云云。惟按寄藏槍枝後之持有槍枝
    行為，為寄藏槍枝後之當然行為，其持有行為自應包括在寄藏行為內，屬不罰之
    後行為，此部分不能證明被告另犯有持有槍枝罪，此外復查無其他積極證據足資
    認定被告另涉有持有槍枝犯行，就此部分原應為無罪之諭知，惟公訴意旨認此部
    分與上揭有罪部分，具有吸收關係實質上一罪關係，爰不另為無罪之諭知，併此
    敘明。
四、被告經合法傳喚，無正當理由不到庭，爰不待其陳述逕為判決。
據上論斷，應依刑事訴訟法第三百六十八條、第三百七十一條，判決如主文。
本案經檢察官丁○○到庭執行職務。
中      華      民      國      九十一      年      四      月    十八  日
                                   臺灣高等法院臺中分院刑事第六庭
                                         審判長法  官  李  文  雄
                                               法  官  陳  嘉  雄
                                               法  官  邱  顯  祥
右正本證明與原本無異。
如不服本判決應於收受送達後十日內向本院提出上訴書狀，其未敘述上訴之理由者並
得於提起上訴後十日內向本院補提理由書（均須按他造當事人之人數附繕本）。
                                               書記官  陳  桂  芬
中      華      民      國    九十一     年      四       月    十九    日
                                                                        Ｆ
